臺灣板橋地方法院刑事裁定
聲　請　人
即受判決人　李忠信
上列聲請人因竊盜案件，對於中華民國99年11月30日本院99年度
簡上字第478號第二審確定判決（原審案號：99年度簡字第2550
號，聲請簡易判決處刑案號：臺灣板橋地方法院檢察署99年度偵
字第4007號），聲請再審，經本院前於100年3月31日以99年度聲
再字第47號裁定駁回再審之聲請後，復行聲請再審，本院裁定如
下：
    主  文
再審之聲請駁回。
    理  由
一、聲請再審意旨略以：聲請人即受判決人李忠信因竊盜案件，
    經本院以99年度簡上字第478號判決判處罪刑確定，聲請人
    認有下列事由，足證聲請人即受判決人並無原審所認定「侵
    占」之故意，爰依法聲請再審：
（一）聲請人現今提出98年12月24日呈報拾獲遺失物證明單、98
      年12月24日臺北縣政府警察局新莊分局中港派出所拾得遺
      失物收據第一聯編號OP09812DVY11XVAB及臺北縣政府警察
      局新莊分局民國99年1月7日北縣警新刑字第0980066774號
      書函，上揭函件可證明聲請人於案發當時之事實陳述，對
      於聲請人係有利之決定性積極證據。
（二）遺失物人陳盟從警方偵訊、偵查庭以及審理庭，均未提出
      告訴聲請人犯有竊盜或侵占罪之指控。
（三）由超商錄影光碟可知聲請人當時並非故意用紙遮住口香糖
      上面的5000元，且聲請人案發後前往中港派出所向蔡孟輯
      員警要求製作詳細筆錄，但該員警不接受，蔡孟輯員警之
      指控係伊個人臆測之詞，並非真實情況。
二、按有罪之判決確定後，因發現確實之新證據，足認受有罪判
    決之人應受無罪、免訴、免刑或輕於原判決所認罪名之判決
    者，得為受判決人之利益，聲請再審，刑事訴訟法第420 條
    第1項第6款定有明文。再按所謂發見確實之新證據，在解釋
    上須具備新穎性、確實性、影響性（或關聯性）之要件始足
    當之。所謂「新穎性」係指該項證據於審判時並未經發現或
    存在或未及提出或審酌，而於判決後始發現；所謂「證據之
    確實性」係指該項證據依其形式上之觀察係真實存在；所謂
    「影響性」係指如經提出或審酌在客觀上顯可動搖原確定判
    決而使受判決人獲有利之判決而言。倘該證據在審判時已經
    發現或存在且業經審酌並已說明其取捨之理由，或該證據資
    料在形式上尚未能確定其真實存在，或其形式上雖屬真實，
    然縱予提出供法院審酌，在客觀上亦未必能據以動搖原確定
    判決之基礎或依其他證據資料所作事實之認定者，即非刑事
    訴訟法第420條第1項第6款所謂發見確實之新證據。又所謂
    發見確實之新證據，係指該項證據，事實審法院於判決前因
    未經發見，不及調查斟酌，至其後始行發見者而言，若判決
    前已經當事人提出或聲請調查之證據，經原法院捨棄不採者
    ，即非該條款所謂發見之新證據（最高法院28年抗字第8號
    判例意旨可資參照）。再按聲請再審應以再審書狀敘述理由
    ，附具原判決之繕本及證據，提出於管轄法院為之，而所謂
    敘述理由，關於為受判決人之利益聲請再審者，係指敘述符
    合同法第420條第1項各款所列情形之一，足認受判決人應受
    較確定判決利益之判決而言（最高法院81年度臺抗字第217
    號裁定參照）。是聲請再審依法應提出書狀為之，且所提之
    書狀應具體敘述原確定判決具有刑事訴訟法第420條第1項所
    列各款之再審原因，倘若聲請再審之理由並非指陳原確定判
    決具有刑事訴訟法第420條第1項所列各款之原因，屬聲請再
    審程式規定，無庸命補正，應即裁定駁回再審之聲請。
三、經查：聲請人即受判決人李忠信所提出之98年12月24日呈報
    拾獲遺失物證明單、98年12月24日臺北縣政府警察局新莊分
    局中港派出所拾得遺失物收據第一聯編號OP09812DVY11XVAB
    、臺北縣政府警察局新莊分局民國99年1 月7 日北縣警新刑
    字第0980066774號書函等證據，聲請人業於偵查期間提交予
    檢察官，並附於板橋地檢署99年度偵字第4007號偵查卷第17
    、38、39頁等情，經本院依職權調閱前開案卷全卷核閱無誤
    ，且本院99年度聲再字第47號裁定理由欄第三段（二）中，
    亦詳細敘述聲請人前開同一主張，並無足生影響於判決之重
    要證據漏未審酌情形，是聲請人提出之上開證據，顯與刑事
    訴訟法第420 條第1 項第6 款所謂發見確實之「新證據」要
    件不符。又原確定判決既認定聲請人係犯非告訴乃論之侵占
    離本人持有之物罪，被害人縱未提出告訴，該案之訴訟要件
    亦無欠缺。另聲請人所提之其他再審理由，不過為聲請人對
    原確定判決認定其相關犯罪事實之辯駁，然原確定判決既已
    於判決理由中詳予敘明何以不採之論據，自難認聲請人前開
    所指，有刑事訴訟法第420 條第1 項第6 款之發見確實「新
    證據」情形。
四、綜上所述，本件聲請人所提出之上開事由，均與刑事訴訟法
    第420條第1項各款所規定之聲請再審要件不符，非屬正當之
    聲請再審事由，本件聲請人聲請再審，為無理由，應予駁回
    。
據上論斷，應依刑事訴訟法第434 條第1 項，裁定如主文。
中    華    民    國    100     年    6     月    27  日
            刑事第十六庭  審判長法  官  王偉光
                                法  官  蘇揚旭
                                法  官  魏俊明
以上正本證明與原本無異
如不服本裁定應於送達後5日內向本院提出抗告狀
                                書記官  阮旭家
中    華    民    國  100     年    6     月    27    日